【裁判字號】    91,易,1871
【裁判日期】    920522
【裁判案由】    家暴傷害
【裁判全文】
臺灣桃園地方法院刑事判決                        九十一年度易字第一八七一號
    公  訴  人  臺灣桃園地方法院檢察署檢察官
    被      告  丙○○
    被      告  乙○○
右列被告因傷害案件，經檢察官提起公訴（九十一年度偵字第一六八五四號），本院
判決如左：
    主  文
丙○○、乙○○傷害人之身體，各處拘役貳拾日，如易科罰金，均以參佰元折算壹日
。
    事  實
一、乙○○與甲○○係夫妻，丙○○則為乙○○之兄，其等間分別係家庭暴力防治法
    第三條第一款、第四款之家庭成員。因乙○○與甲○○二人平日相處不睦，於民
    國九十一年五月七日晚上十時三十分許，在桃園縣楊梅鎮○○街一０九巷一號對
    面（無門牌號碼）住處內，二人又因細故發生爭執，甲○○持保特瓶空瓶丟擲乙○○，乙○○竟基於傷害人身體之犯意，動手推打甲○○，致甲○○受有右腹部
    挫傷合併皮下瘀血（五ｘ六公分）之傷害。嗣後乙○○至附近丙○○住處告以上
    情，丙○○隨即至上址，因見甲○○自屋內衝出來，乃隨手撿拾木棍一支毆打甲○○左肩，因而使古女受有左肩挫傷合併皮下瘀血（二十ｘ十五公分）之傷害。
二、案經甲○○訴由桃園縣警察局楊梅分局報請臺灣桃園地方法院檢察署檢察官偵查
    起訴。
    理  由
一、右揭有關被告丙○○傷害之犯罪事實，業據被告丙○○於警訊時及偵審中坦承不
    諱，核與告訴人甲○○於警訊及偵審中指訴之情節相符。此外，並有怡仁綜合醫
    院九十一年十一月三十日怡業一字第九一一一三○一號函檢附之告訴人案發當日
    之急診病歷影本各一紙在卷可稽。被告丙○○前述犯行事證明確，堪以認定。
二、訊之被告乙○○則矢口否認涉有右揭犯行，辯稱：「我是有一手推開她，她碰到
    牆壁，牆壁旁邊有運動器材。我只是一手推開。」等語。經查告訴人於本院九十
    一年十一月六日調查時指稱：「腹部的傷害是鐘明祥打的，因為我們二人扭打成
    一團。」等語。參酌告訴人案發後至前開醫院急診時受有右腹及左肩二處挫傷合
    併瘀血之傷害，有前述急診病歷可稽，而被告丙○○供稱：其僅打告訴人左肩一
    下等語，亦如前述。是告訴人稱其腹部之傷害係被告乙○○與其拉扯、扭打時造
    成，應可採信。被告乙○○前開所辯，要屬卸責之詞，不足採信。本件事證明確
    ，被告乙○○前述犯行，亦堪認定。
三、核被告所為，均係犯刑法第二百七十七條第一項之傷害罪。爰個別審酌被告與告
    訴人之關係、犯罪時所受之刺激、告訴人之所受傷害、被告等犯後就主要之犯行
    坦承不諱等一切情狀，分別量處如主文所示之刑，並均諭知易科罰金之折算標準
    ，以資懲儆。
四、至於公訴意旨根據告訴人於警、偵訊時之陳述及提出之怡仁綜合醫院診斷証明書
    所載，認為被告乙○○係致告訴人受有「頭部挫傷合併腦震盪之傷害」，被告丙○○係致告訴人受有「左肩及右腹部挫傷合併皮下瘀血約三十ｘ四十公分之傷害
    」等語，惟此為被告二人所否認。經查告訴人案發後至前開醫院急診時受有右腹
    及左肩二處挫傷合併瘀血之傷害等情，已如前述。而前開診斷証明書之記載與急
    診病歷之記載內容有極大之出入，經本院函詢出具、製作前開文書之怡仁綜合醫
    院，該院函復稱：「（前開診斷証明書上有關）頭部挫傷合併腦震盪係根據病人
    （即告訴人）之描述，但病歷上並未記載，（本件告訴人之傷害情形）仍以病歷
    記載為主」等情，有該院九十二年四月八日怡業一字第九二○四○八○一號函在
    卷可稽。是本件告訴人所受之傷害，應以前述急診病歷所載為真。而告訴人於本
    院亦供稱：「腹部的傷害是鐘明祥打的，因為我們二人扭打成一團。丙○○是拿
    我兒子床拆下來的木棍，放在上二樓樓梯口那邊，他打我的左肩。」等語，則被
    告二人各自對告訴人所造成之傷害，應係如前述第一、二項所示。另被告乙○○
    雖坦承曾推告訴人一把，致告訴人撞到牆壁，惟前述「頭部挫傷合併腦震盪」傷
    害係根據告訴人自述之情形，病歷上並無此記載，已如前述。則告訴人案發時是
    否受有此傷害，殊堪質疑。是本件自難僅以告訴人之指訴，認定被告乙○○有致
    告訴人受有「頭部挫傷合併腦震盪」傷害之犯行。惟前開部分與前述有罪部分係
    同一犯罪事實之一部分，爰不另為無罪之諭知，併此說明。
五、據上論斷，應依刑事訴訟法第二百九十九條第一項前段，刑法第二百七十七條第
    一項、第四十一條第一項前段，罰金罰鍰提高標準條例第一條前段、第二條判決
    如主文。
本案經檢察官吳廣莉到庭執行職務。
中      華      民      國    九十二    年      五      月    二十二    日
                                  臺灣桃園地方法院刑事第六庭
                                      法  官  潘進順
右正本證明與原本無異。
如不服本判決，應於判決送達後十日內向本院提出上訴狀( 應附繕本 )，上訴於
臺灣高等法院。
中      華      民      國    九十二    年      五      月    二十六    日
                                      書記官  陳玉芬
附論罪科刑法條：
刑法第二百七十七條第一項
傷害人之身體或健康者，處三年以下有期徒刑，拘役或一千元以下罰金。


司法院資訊處製作；財團法人民間司法改革基金會備份。
